臺灣臺北地方法院刑事判決　　　　　　 100年度智易字第53號
公　訴　人　臺灣臺北地方法院檢察署檢察官
被　　　告　周敬堂
上列被告因違反商標法案件，經檢察官提起公訴（99年度偵字
第24762號、100年度偵字第15746號），被告於準備程序進行中
為有罪之陳述，經本院裁定進行簡式審判程序後，判決如下：
    主    文
周敬堂明知為未得商標權人同意，於同一商品，使用相同之註冊
商標之商品而販賣，累犯，處有期徒刑陸月，如易科罰金，以新
臺幣參仟元折算壹日。扣案仿冒商品NIKE鞋子伍拾壹雙、服飾貳
件（包括自行車衣、褲各壹件）、仿冒ADIDAS鞋子拾捌雙、仿冒
PUMA鞋子貳雙、仿冒THE NORTH FACE鞋子肆雙、風衣肆拾件、褲
子肆件、帽子陸箱、T恤肆件、PORTER大手提包拾貳件、側背包
肆件、腰包拾柒件、仿冒GORE-TEX褲子參件、PEARL IZUMI風衣
伍件、手套玖件、FSA水壺架壹個均沒收。
    事    實
一、周敬堂於民國95年間，因商標法案件，經本院95年度易字29
    34號判處有期徒刑4月，於96年3月9日確定，嗣經本院以96
    年度聲減字第912號裁定減刑為有期徒刑2月；另於96年1 月
    間，再犯商標法案件，經本院以97年度簡字第1589號判處有
    期徒刑5月，減為有期徒刑2月又15日，於97年7月7日確定；
    又95年間犯詐欺案件，經本院97年度易字第3478號判處有期
    徒刑1年，減為有期徒刑6月，於99年1月4日確定。三罪合併
    定執行刑為有期徒刑9月，於99年6月7日易科罰金執行完畢
    。猶不知悔改，明知「NIKE」、「FSA」、「ADIDAS」、「
    PUMA」、「THE NORTH FACE」、「PORTER」、「GORE-TEX」
    、「PEARLIZUMI」等圖樣係美商皮奧爾斯公司、天心工業股
    份有限公司（下稱天心工業公司）、德商阿迪達斯公司、德
    商彪馬運動魯道夫達士拉股份有限公司（下稱德商彪馬運動
    魯道夫達士拉公司）、美商諾菲斯服飾公司、尚立國際股份
    有限公司、美商WL戈爾有限公司、日商珍珠泉股份有限公司
    向我國經濟部智慧財產局申請註冊登記，審定號分別為
    00000000、00000000（NIKE）、00000000、00000000（FSA
    ）、00000000、00000000（THE NORTH FACE）、00000000（
    PORTER）、00000000（GORE-TEX）、00000000（PEARLIZUMI
    ）號等，而取得指定使用於球鞋、服飾等商品之商標專用權
    ，現仍於商標專用期間內，未得該商標權人之同意或授權，
    不得於同一或類似商品使用相同或近似此等之商標，且該等
    商標在市場行銷多年，為業界及消費大眾所共知，竟基於意
    圖營利之犯意，自民國98年8 月間起至100年4月20日下午3
    時42分為警查獲止，僱用不知情之范容瑜，利用所使用之露
    天拍賣網站帳號co35789號、雅虎奇摩拍賣網站帳號Ｚ000000
    00000號，刊登販賣上述仿冒商標商品之訊息，待買家得標
    時，將仿冒上述商標之商品，自大陸地區郵寄至所承租之臺
    北市○○區○○路1段285號「上帝的武裝」店內，再指示范
    容瑜寄送予所指定之客戶，出售仿冒上述商標之物品予不特
    定顧客牟利，且為避免查緝，並使用不知情之張純  、吳台
    英、張席元、趙裕賢、賈慧芬、李順等人之帳戶，供不特定
    買家匯入價款之用。嗣於100年4月20日下午3時42分許，經
    警查臺灣臺北地方法院核發之搜索票進行搜索，當場查獲並
    扣得仿冒商標商品之共180件（起訴書誤載為179件）。
二、案經天心工業公司、德商阿迪達斯公司、德商彪馬運動魯道
    夫達士拉公司訴由內政部警政署保安警察第一總隊第一大隊
    第一中隊報請臺灣臺北地方法院檢察署檢察官偵查起訴。
    理    由
一、本件被告周敬堂所犯商標法第82條罪，係死刑、無期徒刑、
    最輕本刑為3年以上有期徒刑以外之罪，亦非高等法院管轄
    之第一審案件，於本院準備程序進行中，被告先就被訴事實
    為有罪之陳述，經告知被告簡式審判程序之旨，並聽取檢察
    官及被告之意見後，本院裁定進行簡式審判程序，是本件之
    證據調查，依刑事訴訟法第273條之2規定，不受同法第159
    條第1項、第161條之2、第161條之3、第163條之1及第164條
    至第170條規定之限制，合先敘明。
二、上揭犯罪事實，業據被告於本院審理時坦承不諱，核與證人
    張純（見99偵24762號卷，第57至60頁、第99至100頁）、范
    容瑜（見99偵24762號卷，第121至125頁；100偵15746號卷
    ，第13至18頁、第131至133頁）、吳台英（見99偵24762號
    卷，第124至125頁；100偵15746號卷，第132至133頁）、吳
    政忠（見99偵24762號卷，第70至71頁）、周必華（見99偵
    24762號卷，第117反面至118頁）、褚世詮（見100偵15746
    號卷，第27至29頁）於警詢及偵查中證述相符，並有露天拍
    賣網站帳號co35789號會員帳號資料、雅虎奇摩拍賣網站Ｚ00
    000000000號會員資料、經濟部智慧財產局商標資料檢索服
    務列印資料、承租人周敬堂不動產租賃契約書、NIKE產品鑑
    定書、ADIDAS鑑定報告書、PUMA鑑定報告書、THE NORTH FA
    CE鑑定報告書、PORTER商標權侵害鑑定報告及附件、FSA鑑
    定報告、FSA中華民國商標註冊證、PEARLZUMI鑑定報告、GO
    RE-TEX鑑識報告書、內政部警政署保安警察第二總隊第一大
    隊99年4月8日、100年4月13日偵查報告書、露天拍賣網站帳
    號co35789號網頁拍賣列印資料、雅虎奇摩拍賣網站帳號Ｚ00
    000000000號網頁拍賣列印資料、中華郵政99年1月30日WebA
    TM轉帳明細表、周祖杰包裹封面影本1紙、仿冒NIKE商標車
    衣照片4張、周敬堂財務部稅務入口網營業登記公示查詢列
    印資料、露天拍賣網站帳號co35789號IP位址查詢列印資料
    、中華郵政股份有限公司台北郵局98年10月12日北營字第09
    80903363號函暨附件、張純  郵政存簿儲金立帳申請書影本
    、張純  郵政存簿儲金簿明細影本、吳政忠郵政存簿儲金簿
    明細影本、中華郵政股份有限公司台北郵局99年5月28日北
    營字第0991803777號函暨附件、周必華帳戶基本資料、中華
    郵政股份有限公司台北郵局99年6月10日北營字第099180389
    7號函暨附件、郵政存簿儲金第00000000000000號帳戶明細
    及周必華、吳政忠等人基本資料、收款人吳台英郵政跨行匯
    款申請書、警方查扣12人之戶名列表及查扣物品數量、進貨
    價及銷售價清冊、告訴代理人唐朝智慧財產有限公司100年5
    月20日刑事告訴狀、理律法律事務所2011年5月30日陳報鑑
    定資料2份、0000000000號通聯調閱查詢單、估價表、檢視
    書、「上帝的武裝」Pchome商店街網頁列印資料、「上帝的
    武裝」服飾店址照片、重機車LEI-575號停放店址照片、雅
    虎奇賣家摩唐老鴨的店、露天賣家co35789帳號、Pchome 上
    帝的武裝賣家拍賣網頁列印資料、車號LEI-57 5號車輛詳細
    資料報表、寄件人周祖杰（存局候領）郵件封面影本、內政
    部警政署保安警察第二總隊第一大隊第一中隊100年4月12
    日職務報告暨附件、范容瑜住處照片附卷可參，及扣案仿冒
    NIKE鞋子51雙、服飾2件、ADIDAS鞋子18雙、仿冒PUMA鞋子2
    雙、仿冒THE NORTH FACE鞋子4雙、風衣40件、褲子4件、帽
    子6箱、T恤4件、PORTER大手提包12件、側背包4件、腰包17
    件、仿冒GORE-TEX褲子3件、PEARL IZUMI風衣5件、手套9件
    、FSA水壺架1個可稽、均足為被告上開任意性自白之佐證，
    堪認被告所述為真實。本件事證明確，被告犯行堪以認定。
三、核被告所為，係違反商標法第82條之販賣仿冒商標商品罪，
    其陳列仿冒商標商品之低度行為，為販賣之高度行為所吸收
    ，不另論罪。按販賣行為構成要件本質上乃多數行為之集合
    或含有一定行為反覆實施之意涵，學理上稱為「集合犯」，
    故本件被告多次販賣仿冒商標商品之犯行，應論以集合犯之
    包括的一罪。又被告有如上所載之犯罪科刑執行情形，此有
    臺灣高等法院被告前案紀錄表一份在卷可稽，其前受有期徒
    刑執行完畢，於5年以內故意再犯本件有期徒刑以上之罪，
    為累犯，應依刑法第47條第1項之規定加重其刑。爰審酌被
    告販賣仿冒商標之商品，對商標權人所造成之損害非輕、又
    本件查扣仿冒商標商品之數量眾多，規模龐大，且被告之前
    業曾觸犯商標法遭查獲，又再為本件犯行，所為顯屬非是，
    惟被告犯罪後坦承犯行，態度尚稱良好等一切情狀，量處如
    主文所示之刑，並定其易科罰金折算標準。另扣案仿冒商品
    NIKE鞋子51雙、服飾2件、ADIDAS鞋子18雙、仿冒PUMA鞋子2
    雙、仿冒THE NORTH FACE鞋子4雙、風衣40件、褲子4件、帽
    子6箱、T恤4件、PORTER大手提包12件、側背包4件、腰包17
    件、仿冒GORE-TEX褲子3件、PEARL IZUMI風衣5件、手套9件
    、FSA水壺架1個不問屬於被告與否，均應依商標法第83條規
    定宣告沒收。
據上論斷，應依刑事訴訟法第273條之1第1項、第299條第1項前
段，商標法第82條、第83條，刑法第11條、第41條第1項前段，
、第47條第1項，判決如主文。
本案經檢察官黃國銘到庭執行職務。
中    華    民    國   100    年    12    月    19    日
                  刑事第十二庭  法  官  呂寧莉
上正本證明與原本無異。
如不服本判決應於收受送達後10日內向本院提出上訴書狀，並應
敘述具體理由；其未敘述上訴理由者，應於上訴期間屆滿後20日
內向本院補提理由書（均須按他造當事人之人數附繕本）「切勿
逕送上級法院」。告訴人或被害人如對於本判決不服者，應具備
理由請求檢察官上訴，其上訴期間之計算係以檢察官收受判決正
本之日期為準。
                                書記官  呂慧娟
中    華    民    國   100    年    12    月    20    日
附錄本案論罪科刑法條全文：
商標法第82條
明知為前條商品而販賣、意圖販賣而陳列、輸出或輸入者，處
1 年以下有期徒刑、拘役或科或併科新臺幣 5 萬元以下罰金。